【裁判字號】    98,上易,657
【裁判日期】    981030
【裁判案由】    恐嚇等
【裁判全文】
臺灣高等法院臺南分院刑事判決         98年度上易字第657號
上  訴  人
即  被  告  戊○○
            丁○○
            丙○○○
以 上 三人
選任辯護人  張智剛  律師
            辛○○
            乙○○
上列上訴人因恐嚇等案件，不服臺灣雲林地方法院98年度易字第
117號中華民國98年7月21日第一審判決（起訴案號：臺灣雲林地
方法院檢察署97年度偵字第4311號、第5655號），提起上訴，本
院判決如下：
    主  文
上訴駁回。
    理  由
一、按刑事訴訟法第361條、第367條規定，不服地方法院之第一
    審判決而上訴者，應提出上訴書狀，並敘述「具體理由」，
    為上訴必備之程式；其所提出之書狀未敘述上訴理由，或僅
    曾以言詞陳述上訴理由者，均應於上訴期間屆滿後20日內補
    提理由書於第一審法院。第一審法院經形式審查，認逾期未
    補提上訴理由者，應定期間先命補正；逾期未補正者，為上
    訴不合法律上之程式，應以裁定駁回。倘「已提出上訴理由
    」，但所提非屬具體理由者，則由第二審法院以上訴不合法
    律上之程式，判決駁回。而所謂「具體理由」，必依據卷內
    既有訴訟資料或提出新事證，指摘或表明第一審判決有何採
    證認事、用法或量刑等足以影響判決本旨之不當或違法，而
    構成應予撤銷之具體事由，始克當之（例如：依憑證據法則
    具體指出所採證據何以不具證據能力，或依憑卷證資料，明
    確指出所為證據證明力之判斷如何違背經驗、論理法則）；
    倘僅泛言原判決認定事實錯誤、違背法令、量刑失之過重或
    輕縱，而未依上揭意旨指出具體事由，或形式上雖已指出具
    體事由，然該事由縱使屬實，亦不足以認為原判決有何不當
    或違法者（例如：對不具有調查必要性之證據，法院未依聲
    請調查亦未說明理由，或援用證據不當，但除去該證據仍應
    為同一事實之認定），皆難謂係具體理由，俾與第二審上訴
    制度旨在請求第二審法院撤銷、變更第一審不當或違法之判
    決，以實現個案救濟之立法目的相契合，並節制濫行上訴（
    最高法院97年度台上字第892號判決參照。）。
二、上訴意旨均略以：原審認被告等對於被害人庚○○、甲○○
    、己○○等人傷害、恐嚇及妨害自由等行為，無非以被害人
    之證述為其唯一之依據，然被害人之陳述係以被告受刑事處
    分為前提，是除其等之陳述外，仍應調查其他證據，查明是
    否與事實相符，始能為論罪之基礎，不得以被害人之陳述為
    唯一之證據，最高法院著有判例。本件查：
(一)、本件戊○○係於案發當晚10時許才回到雲林，沒多久警察即
    已到現場，戊○○與丙○○○、丁○○間並無犯意聯絡，更
    無行為分擔，原判決並未敘明戊○○有犯意聯絡之證據，其
    認定自有錯誤。
(二)、被告丁○○承認曾因一時氣憤出手毆打庚○○，而被害人等
    於原審之證詞中，亦證明丙○○○並未出手毆打被害人，原
    審徒以被害人之陳述稱丙○○○有說「用手打就好」等語，
    即認丙○○○與臨時出手毆打之丁○○間有犯意聯絡，並無
    調查有無其他證據足以證明丙○○○有此說法，其認定自有
    違上開判決之旨，其判決無可維持。
(三)、被告辛○○、乙○○亦係於晚上9時許才到現場，與被害人
    等並無任何仇怨，亦非本件債務糾紛當事人，卻遭被害人指
    證出手毆打，甚至妨害自由等行為，但除被害人之指述外，
    均無其他證據足資證明，其認定亦有錯誤云云。
三、經查：
    上訴人即被告戊○○前因施用第一、二級毒品案件，經臺灣
    臺北地方法院以97年度訴緝字第24號分別判處有期徒刑6月
    、2月，並定應執行有期徒刑6月確定，於民國（下同）97年
    6月20日易科罰金執行完畢。上訴人即被告戊○○、丁○○
    為兄弟，均為上訴人即被告丙○○○之子；甲○○為己○○
    、庚○○姊妹之母。丁○○因其母丙○○○委託甲○○簽賭
    虧損之金錢糾紛，遂於97年7月15日晚間7時接近8時許，與
    庚○○所有門號0000000000號行動電話聯繫後，要求庚○○
    至丙○○○位於雲林縣北港鎮○街里○○路297號之住處，
    商討上開虧損之處理事宜。迨庚○○於同日晚間8時許到達
    上開住處後，丙○○○、丁○○竟共同基於傷害、妨害自由
    之犯意聯絡，推由丁○○徒手毆打庚○○之頭部，並以腳踹
    踢其左小腿外側、後腰部，且於晚間8時30分許強押庚○○
    上車載至雲林縣水林鄉○○段某處，與真實姓名年籍不詳綽
    號「眼鏡」之成年男子見面後，再返回上開住處；隨後9時
    接近10時許，上訴人即被告辛○○（綽號烏龜）、乙○○（
    綽號阿宗）一同至上開華勝路297號住處，晚間10時許戊○○亦回到上開住處，其3人竟與丙○○○、丁○○共同承前
    傷害、妨害自由之犯意聯絡，由丙○○○稱，用手打就好，
    不要打死在這裡等語，由丁○○、辛○○、乙○○徒手搥打
    庚○○之頭部，戊○○徒手毆打庚○○之左臉頰，辛○○並
    用酒杯丟擲庚○○之右腳部分，且於上開過程中，均緊閉鐵
    門不讓庚○○離開該處。嗣甲○○於同日晚間10時許見其女
    庚○○未歸，乃致電詢問庚○○之行蹤，丙○○○接聽後則
    將電話轉交由丁○○接聽，丁○○竟另基於恐嚇之犯意，向
    甲○○恫嚇稱：「你沒有馬上過來就讓你女兒死」等加害庚○○生命之言語，使甲○○心生畏懼，致生危害於安全，並
    旋於晚間10時30分許，丁○○開車至甲○○位於雲林縣北港
    鎮○○路21號之住處，將甲○○及其女己○○載至上開華勝
    路297號住處，迨甲○○及己○○到達後，丙○○○、戊○○、丁○○、辛○○、乙○○又共同承前傷害、妨害自由之
    接續犯意聯絡，由戊○○以腳踹踢甲○○的腹部、徒手打甲○○、己○○之頭部，辛○○徒手打己○○之頭部，乙○○
    徒手打庚○○、甲○○之頭部，導致庚○○受有頭部外傷、
    枕部挫傷、左臉頰處挫傷（3×2公分）、左上臂挫傷瘀青（
    2×1公分）、下背部挫傷、左小腿挫傷皮下瘀血（10×5公
    分）、右足擦傷（2×2公分）、甲○○受有腹部挫傷、己○○受有左頭頂挫傷等傷害。丁○○等人於過程中，將鐵門關
    下緊閉，並命庚○○、甲○○、己○○3人不能說話、不能
    動、也不能哭，又戊○○、丁○○稱要將其3人載到古坑山
    上埋掉等語。嗣因己○○佯稱欲回家籌錢，方由丁○○駕車
    載其先行離開，待丁○○再返回上開住處後，丙○○○叫戊○○、丁○○、辛○○、乙○○等人將甲○○、庚○○載到
    古坑山上埋掉，戊○○、丁○○、辛○○、乙○○遂強押甲○○、庚○○上車，經甲○○、庚○○脫逃下車，向丙○○○求情時，又遭戊○○等人抓回，再次強押上車拉扯之際，
    因先行離去之己○○趁機報警，員警已於該晚間11時許到場
    ，始查悉上情。
四、原審法院以：
(一)、丁○○因其母丙○○○委託甲○○簽賭虧損之金錢糾紛，遂
    於97年7月15日晚間7時接近8時許，與庚○○所有門號00000
    00000號行動電話聯繫後，要求庚○○至丙○○○位於雲林
    縣北港鎮○街里○○路297號之住處，商討上開虧損之處理
    事宜，而庚○○於同日晚間8時許到達上開住處。隨後9時接
    近10時許，辛○○、乙○○一同至上開華勝路297號住處，
    晚間10時許戊○○亦回到上開住處，庚○○仍未離開；嗣甲○○於同日晚間10時許，見其女庚○○未歸，乃致電詢問庚○○之行蹤，丙○○○則將電話交由丁○○接聽，2人通話
    後，由丁○○於晚間10時30分許，開車至甲○○位於雲林縣
    北港鎮○○路21號之住處，將甲○○及其女己○○載至上開
    華勝路297號住處，約20、30分鐘後，因己○○稱欲回家籌
    錢，由丁○○駕車載其先行離開，丁○○再返回上開住處時
    不久，約晚間11時許員警即到達上開住處現場；庚○○受有
    頭部外傷、枕部挫傷、左臉頰處挫傷（3×2公分）、左上臂
    挫傷瘀青（2×1公分）、下背部挫傷、左小腿挫傷皮下瘀血
    （10×5公分）、右足擦傷（2×2公分）、甲○○受有腹部
    挫傷、己○○受有左頭頂挫傷之傷害等情，經庚○○、甲○○、己○○於97年10月8日、97年10月30日、97年11月21日
    之檢察官訊問證述（見雲林地檢97年偵字第4311號卷，下稱
    偵卷(一)第6至10頁、第62至66頁，雲林地檢97年偵字第5655
    號，下稱偵卷(二)第11至14頁）、庚○○、己○○於98年6月
    30日審理時具結證述（見原審卷第111至137頁）、警員吳茂
    榮、張中於97年10月27日檢察官訊問證述（見偵卷(一)第36至
    38頁）甚明，並有告訴人甲○○、庚○○之中國醫藥大學北
    港附設醫院97年7月16日雲府衛醫字第16012號診斷證明書、
    己○○之中國醫藥大學北港附設醫院97年7月18日雲府衛醫
    字第16012號診斷證明書、雲林縣警察局北港分局北辰派出
    所P0000000J91F49G受理刑事案件報案三聯單各1份（見警卷
    第25至28頁）、庚○○、丙○○○、辛○○、乙○○電話之
    通聯紀錄（見偵卷(二)第21至266頁）可為佐證，復為被告5人
    所不否認，應可以認定。
(二)、按告訴人、證人之陳述有部分前後不符，或相互間有所歧異
    時，究竟何者為可採，法院仍得本其自由心證予以斟酌，非
    謂一有不符或矛盾，即應認其全部均為不可採信；尤其關於
    行為動機、手段及結果等之細節方面，告訴人之指陳，難免
    故予誇大，證人之證言，有時亦有予渲染之可能；然其基本
    事實之陳述，若果與真實性無礙時，則仍非不得予以採信，
    最高法院74年臺上字第1599號判例可資參照。
(三)、告訴人之指述應足採信：
  1.告訴人庚○○之證述：
    (1)於97年10月8日、97年10月30日、97年11月21日之檢察官
      訊問時證稱：「在晚上7點（97年7月15日），丁○○打電
      話給我」、「我接到電話後就去他家」、「丁○○、戊○○、『烏龜』（指辛○○，以下同）、『阿忠』（應為阿
      宗，指乙○○，以下同）4個人打我。全身上下亂打，還
      有用腳踢，『烏龜』用泡茶的玻璃杯丟我。」、「丁○○
      、戊○○的媽媽在一旁搧風點火，說讓她們死，死不要死
      在家裡。我受傷去抓她的腳跟，她還把我踢開，她叫丙○○○，她住在華勝路297號。」、「後來我聽到丙○○○
      不知在跟誰講電話，我又聽到丁○○在電話中講：你要趕
      快來，你不趕快來，我要讓你女兒死在這裡。之後我媽媽
      跟姊姊（即甲○○、己○○）就來了，戊○○就踢我媽媽
      的肚子，捏我媽媽的臉，把臉皮拉很高，就說你很白目，
      我媽媽叫你去替她簽六合彩你就去簽，我媽媽叫你去死，
      你要不要去死？我看到我媽媽被打，我哭也被打，『阿忠
      』一直捶我的頭，他們4個說，我不可以哭，也不可以笑
      ，也不可以走動，就讓他們4個人在地上踢。己○○也有
      被『烏龜』和戊○○打。」、「後來丁○○載我姊姊出去
      ，我和我媽媽被『烏龜』和那位不知道名字的人、戊○○
      一起押到1臺銀色賓士車上面，到車上後，我媽媽從另一
      邊門把我拖下車，我和我媽媽去跪丙○○○，叫她不要這
      樣，請她跟她兒子說，可是她不理我們，把我們撥開。後
      來他們硬要拉我們上車去古坑，說要把我們活埋，我們就
      從車門另一邊脫逃，我們又被押進去，戊○○說要商量看
      看去哪裡，他跟丙○○○講話，不知講什麼，丙○○○就
      走進去裡面，不理我們了。」、「丙○○○跟丁○○說，
      不可以把她打死在這裡，這樣我們也有罪，要打用空手打
      就好，驗不出傷。後來就坐在旁邊，其他人打時，她就說
      打死她，要用空手打，不可以用東西。我們就被拖去車上
      時，我們有脫逃一次，她就跟戊○○說『要拖去古坑埋，
      她們也拿不出錢』。」（見偵卷(一)第7至8頁、第64頁）、
      「（問：97年7月15日那天晚上，你媽媽打電話給丙○○○，丙○○○又把電話拿給丁○○接，丁○○有沒有對你
      媽媽說什麼？）他說你要是不來，你女兒我們就要讓她死
      。」等語（見偵卷(二)第12頁）。
    (2)其於98年6月30日審理時具結證述與上開所述大致相同，
      並稱：97年7月15日晚間7點多，只有丁○○跟丙○○○在
      家。當時丁○○一見面就打伊右邊頭部，罵髒話，責備伊
      下午敢跑去向綽號「黑松」蔡永常之男子告狀，從伊之右
      側頭部打下去，之後伊頭暈彎下腰，丁○○穿拖鞋踹伊左
      小腿外側，並踩小腿及壓擰，後又踢伊後腰部。隨後不久
      丁○○就把伊之行動電話及包包拿走，並與丙○○○，把
      伊押到水林西井段某處見綽號為「眼鏡」之男子，並經過
      大概1、20分鐘後離開返回上開華勝路297號住處。丁○○
      一進門就先將鐵門關下來，「烏龜」辛○○跟「阿忠」乙○○就一同到上開華勝路297號住處，稍後戊○○亦返家
      ，當時「烏龜」辛○○用手打伊的頭部，且用酒杯丟擲，
      伊右腳踝內側因而流血；當時丙○○○說，只能用空手打
      ，不能用工具，不可以打死，打死要去外頭；丁○○用手
      打伊的頭部；乙○○一邊喝酒，也用手搥伊的頭部；戊○○打伊之右臉頰，造成右臉頰顴骨腫起來，還有從頭部打
      下去，也有罵髒話。之後，丙○○○說伊媽媽打電話，丁○○接過電話後，有聽到丁○○罵髒話並說：『如果你不
      來就讓你女兒死在這裡』等語，並開車將其母親甲○○及
      姐姐己○○接到上開住處，一進門戊○○就踢甲○○的腹
      部，打己○○頭部，並要伊3人坐在椅子上不能說話、不
      能動、也不能哭。「烏龜」凌辱的方式是用酒潑、用酒杯
      擲、抽煙用煙灰彈伊3人；「阿忠」也一直接近打甲○○
      。之後因為丁○○等人要錢，所以己○○表示回家去籌錢
      還錢，丁○○就先載己○○回去籌錢。隨後戊○○等人要
      押伊與母親甲○○到山上，伊2人由另1邊車門脫逃，甲○○跪地請求丙○○○希望放過伊2人，丙○○○卻說打死
      也不能在這打死，並跟戊○○說帶去山上埋掉等語，拉扯
      間員警就到達上開現場等語（見原審卷第111至125頁）。
  2.告訴人甲○○於97年10月8日、97年10月30日、97年11月21
    日之檢察官訊問時證稱：「己○○說，丁○○打電話叫庚○○過去，有話要跟她說，7點多就過去了，我就打電話給丙○○○問她，她沒跟我說，就把電話拿給丁○○聽，丁○○
    說你沒馬上過來就要讓你女兒死。丁○○開車來我家押我和
    己○○過去他家，一進門戊○○就踢我肚子，打我的頭，在
    場的還有『烏龜』、『阿忠』。」、「先打我的人是戊○○
    ，後來『烏龜』一直打我的頭，『阿忠』也有打，丁○○在
    一邊罵我幹你娘，戊○○就說，我媽媽叫你簽你就簽，叫你
    去死，你要不要去死，我進去後，己○○、庚○○也一起被
    打。『阿忠』、戊○○、『烏龜』都有出手打我們3個。」
    、「後來『阿忠』、戊○○、丁○○叫我們3個人坐在那裡
    不能動，也不能哭，結果沒哭也打，哭也打。」、「丁○○
    就先載己○○回去我家要拿錢，然後戊○○、『烏龜』、『
    阿忠』就拖我和庚○○去另1臺車上，我們脫逃後，又被抓
    回去跪丙○○○，說又沒怎樣，為什麼把我們打成這樣，後
    來又把我們拖出去外面，就看見警察在外面被『阿忠』用手
    搭在肩頭。」、「我到戊○○家，她（指丙○○○）一直搧
    動他們打我們，說她跟我簽六合彩，輸我要負責，戊○○就
    開始打我，我跟戊○○說要聽我解釋，丙○○○就說，不用
    聽她解釋，她還說要打就不要在這裡打死，要拖去山上打，
    拖去古坑埋掉。我有脫逃1次，叫丙○○○要救我們，她說
    她沒辦法，都是那些孩子在處理。」、「（問：那天警察來
    時，『阿忠』、『烏龜』、丁○○、戊○○都還在？）都在
    ，還有丙○○○。」（見偵卷(一)第9、65頁）、「（問：97
    年7月15日，你打電話給丙○○○，丙○○○又轉給丁○○
    聽，丁○○說什麼話？）說如果不過去，就要讓庚○○死，
    說要過來載我們，我們下樓時，他車子就到了，恐嚇我們說
    ，如果我們不上車，就要讓庚○○死。」等語（見偵卷(二)第
    13至14頁）。
  3.告訴人己○○之證述：
    (1)97年10月8日、97年10月30日、97年11月21日之檢察官訊
      問時證稱：「我媽快11點回來時，就問2個小孩在這裡，
      庚○○去哪裡，我就跟她說丁○○打電話叫她過去說要講
      事情，我媽就打電話給丙○○○，丙○○○就把電話拿給
      丁○○，我有聽到他罵1句三字經，叫我媽馬上過去，不
      然要對我妹妹（即庚○○）不利，他說要過來載我們，我
      們下來樓下後，就看到他在外面，他說你們要不要上車，
      若不上車，就要讓我妹妹死得很難看。」、「載過去他家
      後，一進去後，鐵門就關下來了，戊○○就先打我媽媽，
      我過去擋，也被戊○○打，他從我頭上的髮夾打過來。戊○○把我媽的臉皮拉得很高，說你很白目，我媽媽叫你去
      簽你就去簽，叫你去死你怎麼不去死，我現在缺錢。再來
      ，戊○○、『烏龜』、『阿忠』就一直罵三字經，丁○○
      就在一旁一直說，不要聽她們講那麼多，反正打就對了，
      她們也不敢去報警，叫我們3個乖乖坐在椅子上，都不可
      以動，罵我們是畜生，問我們什麼要回答，再且要回答他
      們要聽的。」、「『烏龜』坐在離我們很近的地方，一開
      始就先打我很重的一拳，說你媽媽替丙○○○簽，丙○○○輸的，你們都要替她還。」、「他們還有丟泡茶的杯子
      ，朝我們3個丟，我妹妹的腳就受傷了，『烏龜』看到我
      媽媽眼淚快流出來了，就拿煙頭丟我媽媽，又說你眼淚如
      果掉下來，我就立刻打你讓你更哭。」、「我有聽到戊○○、『烏龜』、丙○○○有說，錢若不替丙○○○賠的話
      ，就通通帶去古坑山上埋掉，沒有人會知道。」、「我就
      跟丁○○說，你們就是要錢，讓我回去籌錢，『烏龜』就
      跟丁○○說，你現在讓她回去，如果她去報警怎麼辦，丁○○就說她不敢。她媽媽跟庚○○在這裡，她沒那麼好膽
      。在車上，他又跟我說，你去報警我會知道，如果你去報
      警，就不要想再看到媽媽跟妹妹。」、「我一回到家就趕
      快報警，我弟弟趕去警察局，我報2次警，離第1次沒多久
      ，我又打第2次過去問，你們到了沒。警察就說已經到了
      。」等語（見偵卷(一)第9至10頁）。
    (2)其於98年6月30日審理時具結證述與上開所述大致相同，
      並稱：當天到上開華勝路297號住處，鐵門是關著，丁○○按開電動門，戊○○站在裡面，一進去之後戊○○先從
      媽媽甲○○的肚子踢下去，還打伊跟媽媽甲○○的頭部，
      一邊打一邊罵三字經，打完之後叫伊母女3人坐著，不能
      動、不能說話、也不能哭，要聽戊○○等人的話，他們說
      什麼就是什麼。「烏龜」辛○○也有打伊，而「阿忠」乙○○就是在旁邊叫囂，並打伊妹妹庚○○及媽媽甲○○的
      頭部，戊○○及丁○○並稱要將伊3人押到山上埋掉等語
      。約經過半小時，伊向丁○○表示讓伊回去籌錢，丁○○
      才載伊回家，回家之後就馬上報警等語（見原審卷第130
      至136頁）。
  4.告訴人之傷勢與其等所稱遭受毆打之情形大致相符，應係由
    被告等人所造成：
    (1)告訴人庚○○證稱丁○○有以手打其右邊頭部，並踩左小
      腿外側，並踢其後腰部；辛○○用手打其頭部，且用酒杯
      丟擲，造成右腳踝內側因而流血；乙○○也用手搥打其頭
      部；戊○○打其右臉頰，造成右臉頰顴骨腫起來，核與庚○○於97年7月15日晚間11時許遭傷害翌日97年7月16日就
      診時，中國醫藥大學北港附設醫院97年7月16日雲府衛醫
      字第16012號診斷證明書（見警卷第27頁）所載：頭部外
      傷、枕部挫傷、左臉頰處挫傷（3×2公分）、左上臂挫傷
      瘀青（2×1公分）、下背部挫傷、左小腿挫傷皮下瘀血（
      10×5公分）、右足擦傷（2×2公分）等傷害情形，大致
      相符，至於臉頰受傷部位不同，或因傷部過多，細節過於
      瑣碎，或因時間之間隔造成記憶上略有歧異，然係因受到
      外力傷害而腫脹挫傷等情，則為相同。而告訴人甲○○、
      庚○○、己○○均證述，戊○○以腳踢甲○○腹部，亦與
      甲○○於97年7月16日就診時，中國醫藥大學北港附設醫
      院97年7月16日雲府衛醫字第16012號診斷證明書（見警卷
      第25頁）所載：腹部挫傷等情符合。另己○○遭到戊○○
      、辛○○徒手打其頭部，造成左頭頂挫傷等傷害，亦與己○○之中國醫藥大學北港附設醫院97年7月18日雲府衛醫
      字第16012號診斷證明書（見警卷第26頁）相合，雖然己○○並未於第一時間至醫院就診，然其所受左頭頂挫傷，
      應非短時間即可消失復原之傷害，是2天之後仍得以看出
      挫傷情形，並非悖於常情。
    (2)再者，雖被告丁○○等人稱與甲○○、庚○○有金錢糾紛
      存在，但告訴人「3人」，竟為誣指丙○○○、戊○○、
      丁○○等人，因而於97年7月15日晚間11時離開上開華勝
      路297號住處後至97年7月16日就診前之時間內「均」傷害
      自己，造成庚○○本人有「全身性」的多處傷害，甲○○
      、己○○甚至要使自己之「腹部」、「頭部」達到挫傷程
      度，實在難以想像。又如果僅因有金錢糾紛而意在誣陷，
      亦無將原本不認識又不相干之辛○○、乙○○一併牽扯在
      內之必要。
    (3)此外，過程中因為被告丙○○○多次說到，用空手打，不
      能用工具，驗不出傷；不可以打死，打死要去外頭等語，
      因此，丁○○等人以徒手方式打庚○○、甲○○、己○○
      ，即可能有驗不出傷勢之受傷情形，因此，亦無法驟然認
      定告訴人3人其餘指述遭到毆打之情節，即與事實不相符
      ；更無法僅以傷勢輕重，反推被告等人沒有傷害行為，而
      為有利被告等人之認定。
    (4)綜上，可知庚○○、甲○○、己○○所受傷害，並非告訴
      人3人自行造成，應係戊○○、丁○○、辛○○、乙○○
      等人之傷害行為所致無疑。
  5.被告等5人確實剝奪告訴人庚○○、甲○○、己○○之行動
    自由：
    (1)庚○○於97年7月15日晚間約8時許到達上開華勝路297號
      住處，丁○○、丙○○○並於晚間8時30分許強押庚○○
      至雲林縣水林鄉○○段某處，與真實姓名年籍不詳綽號為
      「眼鏡」之成年男子見面後，再返回上開住處，據庚○○
      於上開原審審理時具結證述甚明。而庚○○亦稱丁○○晚
      間一見面就打伊頭部，罵髒話，責備其下午敢跑去口湖向
      綽號「黑松」蔡永常之男子告狀，前往西井路上丁○○、
      丙○○○還不停責備其打小報告一事等語（見原審卷第11
      3至116頁背面），此情觀諸庚○○、丙○○○之行動電話
      通聯紀錄基地臺位置，即可獲得佐證，庚○○97年7月15
      日下午6時57分許確實有到雲林縣口湖鄉，而庚○○、丙○○○於同日晚間8時40分許，亦曾到過雲林縣水林鄉○○段某處（見偵卷(二)第60、64頁）。其次，丙○○○於98
      年7月7日原審審理時，亦稱：「他們自己去找『黑松』，
      聽我兒子說你如果去找『黑松』出來這筆錢就不要跟你拿
      。他們騙說他媽媽去臺北，結果一會兒就跑去『黑松』那
      邊，剛好『眼鏡』在黑松那邊坐」等語（見原審卷第165
      頁），足見庚○○所稱下午到口湖向綽號「黑松」蔡永常
      求助，遇到綽號為「眼鏡」之成年男子乙事，應為實在，
      此情亦為丙○○○及丁○○所知悉，而庚○○上開舉動，
      明顯引發丁○○、丙○○○之不悅，此由庚○○於接近晚
      間8時到上開華勝路297號住處，不久即被帶往雲林縣水林
      鄉○○段某處可證。並由上情可知，丁○○、丙○○○應
      係避免他人介入節外生枝，方強押庚○○至雲林縣水林鄉
      ○○段某處，與綽號「眼鏡」之成年男子見面，目的即在
      於解釋、澄清，告知綽號「眼鏡」之成年男子事情並非如
      庚○○所述，故庚○○上開所述，應可採信。
    (2)其間，庚○○稱其行動電話被丁○○取走，無法與外界聯
      繫，此由甲○○、己○○、丁○○、丙○○○均稱，於稍
      後晚間是由甲○○打電話詢問庚○○之情形，且庚○○之
      行動電話通聯紀錄於在該段受限制時間都是處於受話狀態
      ，而無法撥打給他人，均可資為證；加上庚○○所稱，到
      上開華勝路297號住處後，因為丁○○、丙○○○始終將
      鐵門緊閉，且甲○○、己○○證述其等到達上開地點時，
      鐵門確實緊閉等情，加上之前丁○○已經動手打人，對於
      庚○○造成身、心之傷害及壓力下，庚○○當時行動係受
      到限制，無法自由離開，應堪認定。
    (3)丁○○於晚間開車至甲○○住處，將甲○○及己○○載至
      上開華勝路297號住處後，已經返家之戊○○旋即罵人及
      踢甲○○的腹部，稍早到場之辛○○、乙○○，也分別打
      告訴人甲○○、庚○○、己○○，戊○○等人並命令其等
      不可以哭，不可以說話，也不可以動，該段期間，約20、
      30分鐘，不僅鐵門緊閉，辛○○、乙○○等人尚以言語辱
      罵，辛○○並用酒杯丟擲庚○○、以煙灰彈告訴人3人等
      方式，戊○○及丁○○並稱要將伊3人押到山上埋掉等語
      ，均造成甲○○、庚○○、己○○心理壓力，限制其3人
      之行動自由，直至己○○佯稱要回家籌錢，丁○○才先行
      載己○○回家等情，均據告訴人甲○○上開偵查證述、庚○○、己○○上開偵查與審理時證述甚詳，且核其3人所
      述內容大致相符，上情所述應非虛妄。又若被告等人僅單
      純與告訴人甲○○母女3人商討債務問題，並無限制庚○○、甲○○之行動自由，為何已經晚間11時許，還要由己○○回家籌錢先行離去，而非3人一同離開，他日再還錢
      ，益徵己○○所述：「『烏龜』就跟丁○○說，你現在讓
      她回去，如果她去報警怎麼辦，丁○○就說她不敢；她媽
      媽跟庚○○在這裡，她沒那麼好膽。」等語，應為實在。
      而告訴人甲○○母女3人當時行動應係受到限制無疑。
    (4)己○○先行離去上開華勝路297號住處，隨後戊○○、辛○○、乙○○要強押庚○○、甲○○到古坑山上，庚○○
      、甲○○由另一邊車門脫逃，甲○○跪地請求丙○○○希
      望放過其2人，丙○○○卻說打死也不能在這打死，並跟
      戊○○說帶去山上埋掉等語，拉扯間丁○○已經返家，因
      己○○回家旋即報警，員警於11時許到達上開華勝路297
      號住處，除據甲○○、庚○○上開指證歷歷外；員警吳茂
      榮於97年10月27日檢察官訊問時證稱：97年7月15日晚間
      11時接獲報案，在華勝路那裡有妨害自由等情形；到場看
      到報案人與嫌疑人在華勝路嫌疑人住處外的馬路上，被害
      人有2個，情緒有點受到驚嚇，現場除戊○○兄弟2個及戊○○媽媽外，還有另2個不認識的男生等語（見偵卷(一)第
      36、37頁）；員警張中於97年10月27日檢察官訊問時亦稱
      ：當天在華勝路看到母女2人及嫌疑人2人在華勝路嫌疑人
      住處外的馬路上，還有1個說要幫雙方處理事情的，還有1
      個可能是鄰居，就是辛○○，還有嫌疑人的母親，共有5
      、6人。當天去時，2個被害人就向其身邊靠近，母親在哭
      ，女兒情緒正常等語（見偵卷(一)第37、38頁）。可知己○○報警，至員警到達上開現場時，甲○○、庚○○與戊○○、丁○○、丙○○○、辛○○、乙○○等人仍在上開現
      場，而甲○○哭泣、庚○○情緒受到驚嚇，往員警方向靠
      近，除相關戊○○母子3人外，還有不相關之辛○○與「
      幫忙處理事情」之乙○○在場，由當下情形判斷，顯與一
      般單純、正常、自發且理性地商討債務情形有異。又甲○○、庚○○均無法離開上開華勝路297號住處，反而要等
      到員警到場，足見庚○○、甲○○當時是無法選擇自由離
      開，其等行動自由應仍在戊○○等人之限制中無疑。
    (5)綜上，庚○○自接近晚間8時許到達上開華勝路297號住處
      後，至雲林縣水林鄉○○段某處返回，一直到晚間約11時
      員警到場前；己○○、甲○○自員警到達前20、30分鐘一
      同至上開華勝路297號住處後，直至己○○先由丁○○駕
      車載回文星路住處，及晚間約11時員警到達上開華勝路
      297號住處現場前，庚○○、己○○、甲○○之行動自由
      均受到限制，足堪認定。
  6.被告丁○○亦有以言語恐嚇甲○○：
    (1)甲○○於97年7月15日晚間10時許，見庚○○未歸，乃致
      電詢問庚○○之行蹤，丙○○○接聽後則將電話交由丁○○接聽，2人通話後，由丁○○於晚間10時30分許，開車
      至甲○○住處，將甲○○及己○○載至上開華勝路297號
      住處等情，為被告丁○○、丙○○○所承認，丁○○當晚
      確實有與甲○○通電話。
    (2)而甲○○於上開97年11月21日檢察官訊問時已明確證稱：
      丁○○說如果不過去，就要讓庚○○死等語，在甲○○身
      旁之己○○，亦聽聞而知悉上情。另同日晚間，在上開丙○○○華勝路297號住處之庚○○，亦聽到丁○○以上開
      言語恫嚇甲○○，均據己○○、庚○○上開偵查與審理時
      證述甚明，且內容互核相符，足見丁○○確實以上開言語
      恐嚇甲○○無疑。
    (3)甲○○知悉其與丙○○○間有金錢債務糾紛存在，再者，
      庚○○至上開華勝路297號住處已多時未歸，故當丁○○
      告以如果不過去，就要讓庚○○死等語，雖係以可能危害
      其女庚○○生命、身體等語恫嚇，但甲○○為人母親，又
      庚○○已經在上開上開華勝路297號住處，確實與丙○○○、丁○○一起，聽到上開言語若不擔心，或不致心生畏
      懼，衡之社會一般常情，實難想像。此亦由丁○○開車前
      往甲○○住處，甲○○與己○○均隨即一同前往上開華勝
      路297號住處之反應，可見其2人之恐懼、擔心之情。
    (4)綜上，被告丁○○以言語恐嚇甲○○之犯行，應可認定。
(四)、被告等人之辯稱並不可採：
  1.被告丁○○辯稱：當天下午已與庚○○商討債務，約4點多
    庚○○就自行返家，並無妨害自由或打人之情事，因此晚間
    庚○○再次到家中商討債務時，怎麼可能會有妨害自由或恐
    嚇等情事云云。然庚○○上開證稱丁○○因為不滿其下午至
    口湖向綽號「黑松」蔡永常之男子告狀而不悅，故晚間一見
    面就打罵庚○○，並於晚間8時30分許旋強押庚○○至雲林
    縣水林鄉○○段某處，與綽號「眼鏡」之成年男子見面，而
    丙○○○於原審審理時亦稱：庚○○與甲○○跑去找綽號為
    「黑松」之男子，剛好綽號「眼鏡」之男子也在那邊坐，跟
    「黑松」說償還（新臺幣）70萬等語（見原審卷第165頁）
    ，足見被告丁○○、丙○○○十分擔心蔡永常、綽號「眼鏡
    」之成年男子之介入而生變，急欲採取較激烈之手段，先強
    行押庚○○至西井，於晚間聯絡戊○○、辛○○、乙○○等
    人到場，以打罵、剝奪行動自由之方式，造成甲○○等人之
    心理壓力，達到迫使甲○○等人清償債務之目的，應屬有跡
    可尋，尚非全然無據。此外，被告丁○○縱然下午時間並未
    有妨害自由或傷害之情事，亦與晚間是否有妨害自由或恐嚇
    等情無直接關連，難僅憑此為有利於被告丁○○等人之認定
    。
  2.被告丙○○○、戊○○、丁○○辯稱：是甲○○母女3人欺
    騙丙○○○，不願意還錢而胡亂指控云云。
    (1)查被告丁○○、戊○○於97年7月30日之警詢時，已經明
      白供陳甲○○母女3人於97年7月15日那天晚上有到上開華
      勝路297號住處商討金錢糾紛問題等語（見警卷第3、9頁
      ），然丙○○○於97年10月8日檢察官訊問時，卻否認97
      年7月15日當天晚上甲○○、己○○、庚○○等人有到上
      開住處之事實（見偵卷(一)第17、18頁）；另辛○○、乙○○於97年10月28日警詢時，已陳稱當天晚間有至上開華勝
      路297號住處（見偵卷(一)第46至47頁，警卷第52至53頁）
      ，但丙○○○於97年11月19日檢察官訊問時卻稱當天乙○○、辛○○都沒來到上開住處，顯見丙○○○有心掩蓋事
      實，企圖飾詞維護其他共同被告之情，是丙○○○所稱丁○○、戊○○等人沒有傷害或妨害自由等情，已值得懷疑
      。
    (2)復審酌甲○○母女3人縱然與丙○○○存有金錢糾紛，然
      據被告戊○○於原審審理時所稱：「他（指庚○○）說我
      媽簽六合彩，他要跟我解釋，其實我簽本票時，我有錄音
      在六月份，他跟我解釋過他說他也被騙了。」、「他97年
      7月1日有傳簡訊給我說沒辦法還我錢」、「（問：本票是
      何時、何地請庚○○開的？）有先開1次1張的，是6月份
      開1張，到7月1日我問他如何還錢，他說1個月要還1萬元
      。」等語（見原審卷第159頁背面、160、163頁背面），
      可知庚○○已於6月份與被告戊○○商討過上開金錢糾紛
      問題，亦無因此指控被告戊○○等人有何傷害行為，確實
      是於97年7月15日晚間至上開華勝路297號住處後發生一連
      串之傷害與妨害自由情事後，己○○才緊急報警處置，另
      僅因不願還錢，甲○○母女3人都同時故意傷害自己以誣
      陷被告戊○○、丁○○、辛○○、乙○○等人，亦難想像
      ，是被告等人上開所辯係告訴人3人誣陷云云，均無足採
      。
  3.被告辛○○、乙○○辯稱：當天到場得知丁○○與庚○○等
    人在商討債務清償問題，一下子就回家，並沒有一同毆打或
    限制自由等行為云云。惟查辛○○、乙○○與告訴人庚○○
    、甲○○、己○○原不相識、本無仇隙，然告訴人庚○○、
    甲○○、己○○卻能明確指認其2人，且證稱辛○○、乙○○確實有徒手打人之傷害行為外，還強押庚○○、甲○○上
    車等情。再者，其2人於晚間11時許，員警到達上開現場時
    ，仍在上開現場，是其等所辯並未久留，且無傷害或妨害自
    由等情，均不足採信。
(五)、被告5人確實有犯意聯絡及行為分擔：
  1.按刑法上共同正犯之構成所稱意思之聯絡，並不限於事前有
    所謀議，即僅於行為當時（尤其於具有行為繼續性質之犯罪
    類型為然）有共同犯意之聯絡者，亦屬之；且其表示之方法
    ，亦不以明示通謀為必要，即相互間有默示之合致，亦無不
    可。上訴人未下手實施犯罪；然其於他人實施犯罪之行為繼
    續中，本於犯意聯絡，推由他人實施，仍無卸共同正犯之責
    ，最高法院81年度臺上字第6765號判決可為參照。
  2.關於被告丙○○○、丁○○承認於97年7月15日晚間8時許即
    與庚○○一同在上開華勝路297號住處，而庚○○指稱丁○○當時關閉鐵門、已經動手打人，隨後丙○○○、丁○○並
    一同強押其至雲林縣水林鄉西井某處，復參庚○○於原審審
    理時證稱：從西井回到上開住處的時候，丁○○先將鐵門關
    下來，並說戊○○要回來了等語（見原審卷第118頁），足
    見被告戊○○亦應已知悉上情，所以回到家之後，就直接打
    庚○○的臉頰，又見到隨後到達之甲○○、己○○，除了罵
    人外，亦隨即以腳踢向甲○○之腹部，足證戊○○在丙○○○、丁○○妨害自由犯行繼續中，即與丙○○○、丁○○承
    其等先前之傷害與妨害自由之犯意，共同為傷害告訴人3人
    及妨害自由等犯行，為共同正犯無疑。
  3.另據告訴人甲○○等3人之證述，被告丙○○○雖於上開過
    程中，未親自動手打人，然其與告訴人甲○○之金錢債務糾
    紛，即為本件之導火線，是本件與丙○○○之利害關係最為
    密切。又告訴人3人上開證述，丙○○○於過程中始終在場
    ，並以言語表示「用手打就好，驗不出傷，不要打死在這裡
    ，要打死在外面」、「帶去山上埋掉」等語，足證明丙○○○就傷害告訴人3人及妨害自由等犯行，有犯意聯絡，利用
    被告戊○○、丁○○等人遂行犯行，縱未親自下手實行，亦
    應為共同正犯。
  4.被告辛○○、乙○○亦均坦承於97年7月15日晚間9時接近10
    時許，至上開上開華勝路297號住處，見到告訴人庚○○、
    甲○○、己○○3人等情。復參己○○於偵查中證述：「『
    烏龜』說你媽媽替丙○○○簽，丙○○○輸的，我們都要替
    她還。」等語（見偵卷(一)第9、10頁）與庚○○與原審審理
    時所稱：「『烏龜』說『眼鏡』說不能打你，我們為什麼不
    能打你，你乾脆去哭給給『黑松』聽。」等語（見原審卷第
    118頁背面），顯見辛○○明確知悉丙○○○、丁○○、戊○○與甲○○、庚○○間之糾紛，且在場時亦徒手打告訴人
    母女3人，並一同強押甲○○、庚○○上車，直至員警到場
    時仍然在上開現場；另被告辛○○於同日晚間10時9分許，
    亦有撥打乙○○所持用0000000000號行動電話聯繫，此有00
    00000000號行動電話通聯紀錄（見偵卷(二)第35頁）可參，又
    乙○○於偵查中陳稱：「（問：你有沒有聽到1男3女在講什
    麼事？）沒有。好像是戊○○在跟她們說，你跟我媽騙了那
    麼多錢。」等語（見偵卷(二)第8頁）及其原審審理時亦供稱
    ：「丁○○說的拿1張紙寫什麼壹仟元，我有罵他禽獸，說
    要還錢要把時間地點說出來。」等語（見原審卷第163頁正
    反面），亦可證明乙○○到場時已知悉丙○○○、丁○○、
    戊○○與甲○○、庚○○等人間之糾紛，也參與打罵告訴人
    等人之行為，並一同強押甲○○、庚○○上車，直至員警到
    場時仍然在上開現場，足證辛○○、乙○○在丙○○○、丁○○妨害自由犯行繼續中，即與丙○○○、丁○○、戊○○
    承其等先前之傷害與妨害自由之犯意，共同為傷害告訴人3
    人及妨害自由等犯行，均為共同正犯無疑。
(六)、按刑法第302條第1項、第304條第1項及第305條之罪所保護
    之法益均為人之行動自由，罪質相同，而第302條第1項之法
    定刑較其他二罪為重，且處罰之範圍包括私行拘禁及其他非
    法方法剝奪人之行動自由，所謂非法方法包括強暴、脅迫、
    恐嚇等情事在內；刑法第302條之妨害自由罪，原包括私禁
    及以其他非法方法剝奪人之行動自由而言，所謂非法方法，
    當包括強暴、脅迫等情事在內。若以水果刀強押被害人上其
    所駕駛之自用轎車，剝奪其行動自由，並於車行途中被害人
    要求迴車，並表示如不迴車，即跳車云云，而於妨害自由行
    為繼續中，嚇稱如跳車即予輾死等語，自屬包含於妨害被害
    人行動自由之同一意念之中，縱其所為，合於刑法第305條
    恐嚇危害安全之情形，仍應視為剝奪行動自由之部分行為，
    不另構成該條之罪，最高法院30年上字第3701號、74年度臺
    上字第2404號判例、82年度臺上字第1670號判決可為參照。
    次按刑法第302條之妨害自由罪，係妨害他人自由之概括規
    定，故行為人具有一定目的，以非法方法剝奪人之行動自由
    ，除法律別有處罰較重之規定（例如略誘及擄人勒贖等罪）
    ，應適用各該規定處斷外，如以使人行無義務之事，或妨害
    人行使權利為目的，而其強暴脅迫復已達於剝奪人行動自由
    之程度，即只成立本罪，不應再依同法第304條論處。誠以
    此項使人行無義務之事，或妨害人行使權利之低度行為，應
    為剝奪人行動自由之高度行為所吸收，不能以其目的係在使
    人行無義務之事，或妨害人行使權利，認為係觸犯刑法第
    302條第1項及第304條第1項之二罪名，依同法第55條從一重
    處斷，亦即仍應逕依第302條規定論罪，並無適用第304條規
    定之餘地，最高法院29年上字第2359號、第3757號判例意旨
    亦可參照。
(七)、核被告戊○○、丁○○、丙○○○、辛○○、乙○○所為，
    均係犯刑法第302條之第1項之剝奪行動自由罪及第277條第1
    項之傷害罪。被告丁○○以言語恫嚇甲○○所為，另犯同法
    第305條之恐嚇危害安全罪。被告戊○○、丁○○、丙○○○於妨害自由同時，以言語恫嚇告訴人3人，要將其等帶到
    山上埋掉等語，此部分所為，顯以恐嚇方法剝奪人之行動自
    由，依最高法院上開判決意旨，該部分行為應視為剝奪行動
    自由之部分行為，均不另論罪。且被告戊○○、丁○○、丙○○○、辛○○、乙○○等人，剝奪告訴人母女3人之行動
    自由，期間並以上開言語恫嚇，並要求告訴人3人不能動、
    不能哭、不能說話，又另行傷害告訴人3人成傷，且經相當
    時間，其程度已達於剝奪人行動自由之程度，並非僅是刑法
    第304條強制罪所規定之「使人行無義務之事，或妨害人行
    使權利」情狀，故原審依刑事訴訟法第300條之規定，予以
    變更檢察官所引應適用之法條為刑法第302條之第1項之剝奪
    行動自由罪。公訴意旨認為僅成立刑法第304條之強制罪，
    容有誤會，附此說明。被告戊○○、丁○○、丙○○○、辛○○、乙○○等人，多次徒手打或以腳踢共同傷害告訴人母
    女3人，其等係共同基於同一傷害之犯意，於妨害自由密接
    時間、相同地點實施傷害之行為，侵害相同的法益，堪認各
    行為之獨立性極為薄弱，依一般社會客觀觀念，難以強行分
    開，在法律上評價為數個舉動之接續施行，應屬接續犯，而
    各以一傷害罪論。被告5人係各以一行為剝奪3人之行動自由
    及傷害等3人，均係侵害數法益，為想像競合犯，應依刑法
    第55條規定，以一剝奪行動自由罪及傷害罪論處。被告戊○○、丁○○、丙○○○、辛○○、乙○○間，就上開剝奪行
    動自由、傷害罪間，均有犯意之聯絡及行為之分擔，為共同
    正犯。被告戊○○、丙○○○、辛○○、乙○○所犯上開剝
    奪行動自由、傷害罪間，丁○○所犯所犯上開剝奪行動自由
    、傷害罪、恐嚇罪間，均犯意各別，行為互殊，應予分論併
    罰。又被告戊○○有前述犯罪事實欄所記載之前科紀錄，此
    有臺灣高等法院被告前案紀錄表1份附卷足憑，故被告戊○○於受有期徒刑執行完畢後，5年內故意再犯本件有期徒刑
    以上之罪，依刑法第47條第1項規定，為累犯，應依法俱加
    重其刑。
(八)、爰審酌被告戊○○有上開前科紀錄，素行不良，被告丁○○
    、乙○○無構成累犯之前科紀錄，被告丙○○○、辛○○，
    未有前科紀錄，此有臺灣高等法院被告前案紀錄表各1份附
    卷可參，丁○○、戊○○因丙○○○與告訴人甲○○、庚○○間存有金錢糾紛，竟不思理性協商解決，卻反而採取激烈
    手段，找來辛○○、乙○○，一同暴力相向、傷害告訴人庚○○、甲○○、己○○及剝奪其3人之行動自由，丁○○為
    使甲○○、己○○到場，甚至出言恐嚇甲○○，致告訴人3
    人身、心均受有損害，並造成其等精神上的壓力與極大之恐
    懼；又被告等5人於犯後均未能坦承犯行，未與告訴人和解
    ，仍飾詞狡辯，未見悔悟之意，並參酌被告5人參與上開犯
    行之程度，所造成之損害等一切情狀，分別量處如附表所示
    之刑，再定其等應執行之刑，且均諭知易科罰金之折算標準
    。另依據司法院於98年6月19日公布釋字第662號解釋文謂：
    「中華民國94年2月2日修正公布之現行刑法第41條第2項，
    關於數罪併罰，數宣告刑均得易科罰金，而定應執行刑之刑
    逾6個月者，排除適用同條第1項得易科罰金之規定部分，與
    憲法第23條規定有違，並與本院釋字第366號解釋意旨不符
    ，應自本解釋公布之日起失其效力。」則對於數罪併罰，數
    宣告刑均得易科罰金，而定應執行之刑超過6個月之案件，
    依上開兩號解釋意旨，仍得易科罰金。是以，本件宣告被告
    戊○○、丁○○、辛○○定執行刑部分雖已逾6個月，仍應
    依上開解釋文之意旨，亦均諭知易科罰金之折算標準如附表
    主文所示等語。顯見原審法院已詳敘認定上訴人犯罪事實之
    理由、證據及量刑審酌之事由，從形式上審查，並無違背法
    令之情形。
五、上訴人即被告等5人提起上訴，僅略謂原審僅以被害人之證
    述為其有罪之唯一證據，未調查其他證據。又(一)、本件戊○○係於案發當晚10時許才回到雲林，沒多久警察即已到現場
    ，戊○○與丙○○○、丁○○間並無犯意聯絡，更無行為分
    擔，原判決並未敘明戊○○有犯意聯絡之證據，其認定自有
    錯誤。(二)、被告丁○○承認曾因一時氣憤出手毆打庚○○，
    而被害人等於原審之證詞中，亦證明丙○○○並未出手毆打
    被害人，原審徒以被害人之陳述稱丙○○○有說「用手打就
    好」等語，即認丙○○○與臨時出手毆打之丁○○間有犯意
    聯絡，並無調查有無其他證據足以證明丙○○○有此說法，
    其認定自有違上開判決之旨，其判決無可維持。(三)、被告辛○○、乙○○亦係於晚上9時許才到現場，與被害人等並無
    任何仇怨，亦非本件債務糾紛當事人，卻遭被害人指證出手
    毆打，甚至妨害自由等行為，但除被害人之指述外，均無其
    他證據足資證明，其認定亦有錯誤等情。然查，原判決認告
    訴人之指述可採，除告訴人庚○○、甲○○、己○○之證述
    相符且前後一致外，其等陳述之被打傷處亦與卷附之中國醫
    藥大學北港附設醫院97年7月16日（即翌日）開立的3張急診
    診斷證明書所載受傷部分大致相符，庚○○受有全身性多處
    傷害，甲○○、己○○腹部、頭部亦達挫傷地步，難以想像
    僅因金錢糾紛意圖誣陷而自傷致前開診斷證明書所載之傷勢
    ；再經調閱庚○○、丙○○○之行動電話通聯紀錄基地台位
    置，亦與庚○○供述相符，又偵查時傳喚員警吳茂榮，亦供
    稱「當天去時，2個被害人就向其身邊靠近，母親在哭」等
    語，故認告訴人之指稱應足採信。至於被告等人部分，丙○○○於偵訊時否認庚○○等人於97年10月15日當天晚上到上
    開住處，與丁○○、戊○○97年7月30日警詢筆錄相悖；又
    有關乙○○、辛○○等於97年10月28日警詢時承認其等當晚
    在場，然丙○○○於偵訊時亦否認之，顯見丙○○○有心掩
    蓋事實，企圖飾詞維護其他共同被告，其所稱已值得懷疑；
    被告辛○○、乙○○辯當天到場一下子就回家，未一同毆打
    云云，惟告訴人庚○○、己○○、甲○○均明確指認其等在
    場及所為，且相符，又員警到場時二人亦在現場，其所辯亦
    不可採；戊○○雖當晚10時許回家，然依庚○○於原審證稱
    「丁○○先將鐵門關下來。並說戊○○要回來了」等語，而
    認戊○○已知情，其嗣回到家後就直接打庚○○臉頰、腳踢
    甲○○腹部，故認被告等所辯為不可採（見原判決書理由欄
    二、(三)、(四)、(五)等所述），原審已認定上訴人即被告等人之
    犯罪事實並敘明理由、證據。上訴人即被告等5人提起上訴
    ，僅泛稱原判決未敘明上訴人戊○○有犯意聯絡之證據，其
    餘上訴人部分均僅憑被害人之指述為唯一依據，核均未依據
    卷內既有訴訟資料或提出新事證，指摘或表明第一審判決有
    何採證認事、用法或量刑等足以影響判決本旨之不當或違法
    之具體事由（按上訴理由是否具體，係屬第二審審查之範圍
    ，不在命補正之列，刑事訴訟法第361條修正立法理由參照
    ）。按之上開規定，本件上訴顯屬違背法律上之程式，自應
    予駁回，並不經言詞辯論為之。
六、依刑事訴訟法第367條前段、第372條，判決如主文。
中    華    民    國    98    年    10    月    30    日
                  刑事第三庭    審判長法  官  陳義仲
                                      法  官  楊清安
                                      法  官  宋明中
以上正本證明與原本無異。
被告5人之非法剝奪人行動自由罪部分，如不服本判決應於收受
送達後10日內向本院提出上訴書狀，其未敘述上訴理由者，並得
於提起上訴後10日內向本院補提理由書（均須按他造當事人之人
數附繕本）「切勿逕送上級法院」。
被告5人之傷害罪及被告丁○○所犯恐嚇危害安全罪部分，不得
上訴。
                                      書記官  王薇潔
中    華    民    國    98    年    10    月    30    日
附表：
一、戊○○共同傷害人之身體，累犯，處有期徒刑肆月，如易科
    罰金，以新臺幣壹仟元折算壹日。又共同以非法方法剝奪人
    之行動自由，累犯，處有期徒刑伍月，如易科罰金，以新臺
    幣壹仟元折算壹日。應執行有期徒刑捌月，如易科罰金，以
    新臺幣壹仟元折算壹日。
二、丁○○共同傷害人之身體，處有期徒刑伍月，如易科罰金，
    以新臺幣壹仟元折算壹日。又共同以非法方法剝奪人之行動
    自由，處有期徒刑陸月，如易科罰金，以新臺幣壹仟元折算
    壹日。又以加害生命之事，恐嚇他人致生危害於安全，處有
    期徒刑貳月，如易科罰金，以新臺幣壹仟元折算壹日。應執
    行有期徒刑拾壹月，如易科罰金，以新臺幣壹仟元折算壹日
    。
三、丙○○○共同傷害人之身體，處有期徒刑月，如易科罰金
    ，以新臺幣壹仟元折算壹日。又共同以非法方法剝奪人之行
    動自由，處有期徒刑肆月，如易科罰金，以新臺幣壹仟元折
    算壹日。應執行有期徒刑伍月，如易科罰金，以新臺幣壹仟
    元折算壹日。
四、辛○○共同傷害人之身體，處有期徒刑肆月，如易科罰金，
    以新臺幣壹仟元折算壹日。又共同以非法方法剝奪人之行動
    自由，處有期徒刑肆月，如易科罰金，以新臺幣壹仟元折算
    壹日。應執行有期徒刑柒月，如易科罰金，以新臺幣壹仟元
    折算壹日。
五、乙○○共同傷害人之身體，處有期徒刑月，如易科罰金，
    以新臺幣壹仟元折算壹日。又共同以非法方法剝奪人之行動
    自由，處有期徒刑月，如易科罰金，以新臺幣壹仟元折算
    壹日。應執行有期徒刑肆月，如易科罰金，以新臺幣壹仟元
    折算壹日。


司法院資訊處製作；財團法人民間司法改革基金會備份。
